臺灣臺中地方法院刑事裁定
111年度聲字第1800號
聲  請  人  臺灣臺中地方檢察署檢察官
受  刑  人  陳正軒



上列聲請人因受刑人數罪併罰有二裁判以上，聲請定其應執行之
刑（111年度執字第5965號、111年度執聲字第1274號），本院裁
定如下：
    主    文
甲○○犯如附表所示之罪，所處如附表所示之刑，應執行有期徒
刑參年貳月。
    理    由
一、聲請意旨略以：受刑人甲○○犯數罪，先後經判決確定如附表
    ，應依刑法第53條及第51條第5款，定應執行之刑，爰依刑
    事訴訟法第477條第1項之規定聲請裁定等語。
二、按數罪併罰，有2裁判以上者，依刑法第51條規定，定其應
    執行之刑，刑法第53條定有明文。又數罪併罰，分別宣告其
    罪之刑，宣告多數有期徒刑者，於各刑中之最長期以上，各
    刑合併之刑期以下，定其刑期。但不得逾30年，刑法第51條
    第5款亦定有明文。復按裁判確定前犯數罪者，併合處罰之
    。但有下列情形者，不在此限：(一)得易科罰金之罪與不得
    易科罰金之罪。(二)得易科罰金之罪與不得易服社會勞動之
    罪。(三)得易服社會勞動之罪與不得易科罰金之罪。(四)得
    易服社會勞動之罪與不得易服社會勞動之罪。前項但書情形
    ，受刑人請求檢察官聲請定應執行刑者，依第51條規定定之
    ，刑法第50條明揭此旨。又按法律上屬於自由裁量事項，尚
    非概無法律性之拘束，在法律上有其外部界限及內部界限。
    前者法律之具體規定，使法院得以具體選擇為適當裁判，此
    為自由裁量之外部界限。後者法院為自由裁量時，應考量法
    律之目的，法律秩序之理念所在，此為自由裁量之內部界限
    。法院為裁判時，二者均不得有所踰越。在數罪併罰而有二
    裁判以上，應定其應執行刑之案件，法院所為刑之酌定，固
    屬自由裁量事項，然對於法律之內、外部界限，仍均應受其
    拘束（最高法院91年度台非字第32號及92年度台非字第187
    號判決可供參考）。
三、經查，受刑人因犯如附表所示之罪，經臺灣彰化地方法院及
    本院先後判處如附表所示之刑（其中如附表編號1至3所示之
    罪，業經原確定判決定應執行有期徒刑2年4月），均經分別
    確定在案，有如附表所示之判決及臺灣高等法院被告前案紀
    錄表等件在卷可憑，茲檢察官聲請定其應執行之刑，本院審
    核認聲請為正當，應定其應執行之刑。又受刑人所犯如附表
    編號1至4所示之罪所處之刑，不得易科罰金；如附表編號5
    所示之罪所處之刑，則得易科罰金，屬於刑法第50條第1項
    但書之情形，原不得併合處罰。惟聲請人既係依同法第50條
    第2項規定，經受刑人之請求，向本院提出定應執行刑之聲
    請，有受刑人簽名並蓋指印之臺灣臺中地方檢察署刑法第50
    條第1項但書案件是否請求定應執行刑調查表1份附卷足稽，
    則聲請人提出本件聲請於法有據。
四、再查，受刑人所犯如附表編號1至3所示之罪，業已定應執行
    有期徒刑2年4月確定，是本院定其應執行刑，不得逾越刑法
    第51條第5款所定法律之外部界限，亦應受內部界限之拘束
    ，即不得重於附表編號1至3之應執行刑（有期徒刑2年4月）
    ，加計附表編號4、5所示之宣告刑（有期徒刑1年、6月）之
    總和，即不得重於有期徒刑3年10月。爰衡酌本件內部界限
    及外部界限範圍，並斟酌被告所犯如附表所示各罪之犯罪態
    樣、手段及所侵害法益、責任非難重複程度等，暨權衡其罪
    責與整體刑法目的及刑事政策之輕重，定應執行刑之刑度如
    主文所示之刑。
五、爰依刑事訴訟法第477條第1項，刑法第50條第2項、第53條
    、第51條第5款，裁定如主文。 
中　　華　　民　　國　　111 　年　　7 　　月　　22　　日
                  刑事第十七庭  法  官  孫藝娜
上正本證明與原本無異。
如不服本裁定，應於送達後五日內，向本院提出抗告狀。
                                書記官  黃詩涵
中　　華　　民　　國　　111 　年　　7 　　月　　22　　日
附表：
編           號  1 2 3 罪           名  竊盜 竊盜 竊盜 宣     告    刑  有期徒刑10月 有期徒刑9月（3次） 有期徒刑8月（3次） 犯   罪  日  期  109年6月20日 110年2月4日 110年2月25日 110年3月1日 110年2月18日 110年2月22日 110年2月22日 偵查（自訴）機關 年 度 案 號  彰化地檢109年度 少連偵字第128號等 彰化地檢109年度 少連偵字第128號等 彰化地檢109年度 少連偵字第128號等 最後事實審 法        院 彰化地院 彰化地院 彰化地院  案        號 110年度易字第367號等 110年度易字第367號等 110年度易字第367號等  判 決 日  期 110年8月10日 110年8月10日 110年8月10日 確定判決 法        院 彰化地院 彰化地院 彰化地院  案        號 110年度易字第367號等 110年度易字第367號等 110年度易字第367號等  判決確定日期 110年9月28日 110年9月28日 110年9月28日 是否為得易科罰金之案件  否 否 否 備           註  彰化地檢110年度執字第4106號（編號1-3定有期徒刑2年4月）   

編           號  4 5      （以下空白） 罪           名  竊盜 妨害秩序  宣     告    刑  有期徒刑1年 有期徒刑6月  犯   罪  日  期  109年11月7日 109年11月10日  偵查（自訴）機關 年 度 案 號  彰化地檢110年度偵字第63號 臺中地檢111年度撤緩偵字第3號  最後事實審 法        院 彰化地院 臺中地院   案        號 110年度易字第281號 111年度訴字第260號   判 決 日  期 110年8月10日 111年3月17日  確定判決 法        院 彰化地院 臺中地院   案        號 110年度易字第281號 111年度訴字第260號   判決確定日期 110年9月28日 111年3月17日  是否為得易科罰金之案件  否 是  備           註  彰化地檢110年度執字第4105號（執畢日114年3月24日） 臺中地檢111年度執字第5965號